臺灣桃園地方法院小額民事判決
111年度壢小字第275號
原      告  吳明宏  
被      告  林容右  


上列當事人間請求損害賠償事件，原告提起刑事附帶民事訴訟，
經本院刑事庭以110年度審原附民字第49號裁定移送前來，本院
於民國111年6月21日言詞辯論終結，判決如下：
    主    文
一、被告應給付原告新臺幣壹拾萬元，及自民國一百一十年九月
    二十八日起至清償日止，按年利率百分之五計算之利息。
二、本判決原告勝訴部分得假執行。　　
    理 由 要 領
一、本件依民事訴訟法第436條之18第1項規定，除下列理由要領
    外，僅記載主文，其餘省略。
二、原告主張：被告明知金融機構帳戶為個人信用之表徵，並可
    預見將自己之金融機構帳戶存摺、金融卡及密碼交付他人，
    得作為人頭帳戶，以遂行詐欺取財之用，且可預見利用轉帳
    或以存摺、金融卡提領方式，將詐欺取財犯罪所得之贓款領
    出，會使檢、警、憲、調人員與被害人均難以追查該詐欺取
    財罪所得財物，而得用以掩飾詐欺集團所犯詐欺取財罪犯罪
    所得之去向，仍基於幫助他人遂行詐欺取財及幫助他人掩飾
    或隱匿特定犯罪所得洗錢之不確定犯意，將其所申設之臺灣
    土地銀行楊梅分行帳戶000-000000000000號（下稱土地銀行
    帳戶）之存摺、金融卡及密碼，於民國109年11月20日前之
    某時，在不詳地點，將前開土地銀行帳戶之存摺、金融卡交
    付予詐欺集團成員，而以此方式幫助該詐欺集團遂行詐欺取
    財及洗錢犯行。該詐欺集團於取得前開帳戶之存摺、金融卡
    及密碼後，由該詐欺集團之複數成員共同基於意圖為自己不
    法所有之詐欺取財及洗錢犯意聯絡，先由該詐欺集團之成員
    於109年11月18日13時25分許致電原告，佯稱係原告之外甥
    ，需借錢周轉云云，致原告陷於錯誤，而於109年11月20日1
    2時13分許匯款新臺幣(下同)10萬元至前開土地銀行帳戶，
    並旋由該詐欺集團之成員提領一空，致原告受有10萬元之損
    害。爰依侵權行為之法律關係提起本訴訟，請求被告損害賠
    償等語。並聲明：如主文第1項所示。
三、被告經合法通知未到庭，亦未提出書狀為何聲明或陳述。
四、經查，原告上開主張被告上開犯行，業經本院刑事庭以110
    年度審原金簡字第6號刑事簡易判決被告犯幫助洗錢罪，處
    有期徒刑2月，緩刑2年在案，此有刑事簡易判決書在卷可參
    (見本院卷第4至8頁)，而細繹上開刑事判決之理由，係以被
    告於本院準備程序之自白、原告於警詢中之指訴、被告土地
    銀行帳戶開戶資料及歷史交易明細查詢等為據，並詳述何以
    其陳述情節及相關證據可採，顯見該刑事判決所為之判斷，
    已經實質調查證據，亦符合經驗法則，難認有何瑕疵，自足
    作為本件判斷之依據；且被告對於原告主張之事實，已於相
    當時期受合法之通知，而於言語辯論期日不到場，亦未提出
    準備書狀爭執者，依民事訴訟法280條第3項規定，準用同法
    條第1項之規定，視同自認，堪信原告上開主張之事實為真
    實。從而，原告請求被告給付如主文第1項所示，為有理由
    ，應予准許。
中　　華　　民　　國　　111 　年　　7 　　月　　 6　　日
                  中壢簡易庭      法  官  張博鈞
以上為正本係照原本作成。
如不服本判決，應於送達後20日內，向本院提出上訴狀並表明上
訴理由，如於本判決宣示後送達前提起上訴者，應於判決送達後
20日內補提上訴理由書（須附繕本）。
如委任律師提起上訴者，應一併繳納上訴審裁判費。
中　　華　　民　　國　　111 　年　　7 　　月　 　6　　日
                                  書記官  張季容
附錄：
一、民事訴訟法第436條之24第2項：
    對於小額程序之第一審裁判上訴或抗告，非以其違背法令為
    理由，不得為之。
二、民事訴訟法第436條之25：
    上訴狀內應記載上訴理由，表明下列各款事項：
    （一）原判決所違背之法令及其具體內容。
    （二）依訴訟資料可認為原判決有違背法令之具體事實。
三、民事訴訟法第471 條第1 項：（依同法第436 條之32第2 項
    規定於小額事件之上訴程式準用之）上訴狀內未表明上訴理
    由者，上訴人應於提起上訴後20日內，提出理由書於原第二
    審法院；未提出者，毌庸命其補正，由原第二審法院以裁定
    駁回之。